en_GR.aff
FLAG num
SFX 34 Y 4 
SFX 34 ώ    ούμε        .           # αγαπώ > αγαπούμε
SFX 34 ός   οί          .           # ουρανός > ουρανοί
SFX 34 ές   έδες        .           # καφές > καφέδες
SFX 34 0    ς           η           # νίκη > νίκης

SFX 35 Y 5 
SFX 35 ός   ών          .           # ουρανός > ουρανών 
SFX 35 ής   ών          .           # νικητής > νικητών 
SFX 35 ά    ών          .           # καρδιά > καρδιών
SFX 35 ή    ών          .           # ψυχή > ψυχών
SFX 35 ό    ών          .           # βουνό > βουνών

SFX 36 Y 4 
SFX 36 ώ    ούν         .            # αγαπώ > αγαπούν
SFX 36 ός   ούς         .            # ουρανός > ουρανούς
SFX 36 ώς   ώτων        .            # καθεστώς > καθεστώτων
SFX 36 ί    ιού         .            # πουλί > πουλιού 

SFX 37 Y 5
SFX 37 ούς  ούδων       .             # παππούς > παππούδων
SFX 37 ας   ες          .             # αγώνας > αγώνες
SFX 37 α    ες          .             # ώρα > ώρες
SFX 37 η    ες          .             # νίκη > νίκες 
SFX 37 ης   ες          .             # ναύτης > ναύτες

SFX 38 Y 5
SFX 38 ώ    άμε         .            # αγαπώ > αγαπάμε
SFX 38 ός   ιά          .            # γλυκός > γλυκιά
SFX 38 ής   ιά          .            # σταχτής > σταχτιά 
SFX 38 ί    ιά          .            # πουλί > πουλιά
SFX 38 ύς   ιά          .            # βαθύς > βαθιά 

SFX 39 Y 4
SFX 39 ώ    άτε         .            # αγαπώ > αγαπάτε
SFX 39 ός   ότος        .            # γεγονός > γεγονότος
SFX 39 ω    ετε         .            # δένω > δένετε
SFX 39 η    εως         .            # σκέψη > σκέψεως

SFX 40 Y 5
SFX 40 ώ    άστε        .            # λυπώ > λυπάστε
SFX 40 ας   ων          .            # αγώνας > αγώνων 
SFX 40 ος   ων          .            # δρόμος > δρόμων
SFX 40 ο    ων          .            # σίδερο > σίδερων
SFX 40 ύς   ύ           .            # βαθύς > βαθύ

	 
SFX 41 Y 4
SFX 41 ώ    ιέμαι       .            # αγαπώ > αγαπιέμαι
SFX 41 ής   άδες        .            # πραματευτής > πραματευτάδες
SFX 41 άς   άδες        .            # σφουγγαράς > σφουγγαράδες
SFX 41 ω    ομαι        .            # δένω > δένομαι

	 
SFX 42 Y 4
SFX 42 ώ    ιέσαι       .            # αγαπώ > αγαπιέσαι
SFX 42 ής   άδων        .            # πραματευτής > πραματευτάδων
SFX 42 άς   άδων        .            # σφουγγαράς > σφουγγαράδων
SFX 42 ω    εσαι        .            # δένω > δένεσαι

SFX 43 Y 4
SFX 43 ώ   άν           .             # αγαπώ > αγαπάν 
SFX 43 ός  ότα          .             # γεγονός > γεγονότα
SFX 43 ω   ουν          .             # δένω > δένουν
SFX 43 ας  ατα          .             # κρέας > κρέατα


SFX 44 Y 4
SFX 44 ώ     ιέται     .              # αγαπώ > αγαπιέται 
SFX 44 ής    ήδες      .              # μπαλωματής > μπαλωματήδες
SFX 44 ί     ιών       .              # πουλί > πουλιών
SFX 44 ύς    ιών       .              # βαθύς > βαθιών

	 
SFX 45 Y 5
SFX 45 ώ     ιέστε     .              # αγαπώ > αγαπιέστε
SFX 45 ούς   ούδες     .              # παππούς > παππούδες
SFX 45 ής    ί         .              # σταχτής > σταχτί
SFX 45 ω     εστε      .              # δένω > δένεστε
SFX 45 0     τα        μα             # κύμα > κύματα

SFX 46 Y 5
SFX 46 ώ     ιούνται   .              # αγαπώ > αγαπιούνται
SFX 46 ώς    ώτα       .              # καθεστώς > καθεστώτα
SFX 46 ω     ονται     .              # δένω > δένονται
SFX 46 0     τος       μα             # κύμα > κύματος
SFX 46 0     ς         ή              # ψυχή > ψυχής

SFX 47 Y 5
SFX 47 ώ   ιόμουν      .               # αγαπώ > αγαπιόμουν
SFX 47 ός  ή           .               # καλός > καλή 
SFX 47 ος  η           .               # δάσος > δάση 
SFX 47 ής  ή           .               # νικητής > νικητή 
SFX 47 ης  η           .               # ναύτης > ναύτη

SFX 48 Y 4
SFX 48 ώ       ιόσουν  .               # αγαπώ > αγαπιόσουν
SFX 48 όμουν   όσουν   .               # δενόμουν > δενόσουν 
SFX 48 ω       ουμε    .               # δένω > δένουμε
SFX 48 η       εων     .               # σκέψη > σκέψεων


SFX 49 Y 3
SFX 49 ώ       ιόταν   .               # αγαπώ > αγαπιόταν
SFX 49 μουν   ταν      όμουν           # δενόμουν > δενόταν 
SFX 49 ς      δων      ές              # καφές > καφέδων

SFX 50 Y 4
SFX 50 ώ     ιόμαστε      .            # αγαπώ > αγαπιόμαστε
SFX 50 ός    ό            .            # καλός > καλό
SFX 50 ω     αμε          .            # δένω > δέναμε
SFX 50 0     με           α            # αγαπούσα > αγαπούσαμε

	 
SFX 51 Y 4
SFX 51 ώ    ιόσαστε     .               # αγαπώ > αγαπιόσαστε
SFX 51 ω    ατε         .               # δένω > δένατε
SFX 51 με   τε          αμε             # αγαπήσαμε > αγαπήσατε
SFX 51 0    τε          α               # αγαπούσα > αγαπούσατε

SFX 52 Y 3
SFX 52 ώ      ιόνταν    .               # αγαπώ > αγαπιόνταν
SFX 52 όμουν  όνταν     .               # θυμόμουν > θυμόνταν
SFX 52 ω      ονταν     .               # δένω > δένονταν

SFX 53 Y 4
SFX 53 ώ      ιούνταν     .             # αγαπώ > αγαπιούνταν
SFX 53 ω      ου          .             # δένω > δένου
SFX 53 0      υ           ο             # σίδερο > σίδερου
SFX 53 ς      υ           ος            # δρόμος > δρόμου

SFX 54 Y 4
SFX 54  ώ    ούνται   .                 # λυπώ > λυπούνται
SFX 54  ω    ε        .                 # δένω > δένε
SFX 54  ος   ε        .                 # δρόμος > δρόμε
SFX 54  α    ε        .                 # αγαπούσα > αγαπούσε

SFX 55 Y 3
SFX 55 ώ   άσαι   .                     # λυπώ > λυπάσαι
SFX 55 ί   ιού    .                     # πουλί > πουλιού
SFX 55 ς   δες    ης                    # νοικοκύρης > νοικοκύρηδες

SFX 56 Y 4
SFX 56 ώ          άται        .         # λυπώ > λυπάται
SFX 56 ός         ότων        .         # γεγονός γεγονότων
SFX 56 ης         ηδων        .         # νοικοκύρης > νοικοκύρηδων
SFX 56 α          αν          .         # αγαπούσα > αγαπούσαν

SFX 57 Y 4
SFX 57 ώ          ούμαστε     .         # λυπώ > λυπούμαστε
SFX 57 ώς         ώτος        .         # καθεστώς > καθεστώτος
SFX 57 όμουν      όμαστε      .         # δενόμουν > δενόμαστε
SFX 57 α          ας          .         # ώρα > ώρας

SFX 58 Y 4
SFX 58 ώ          ώντας       .         # αγαπώ > αγαπώντας
SFX 58 ής         ές          .         # νικητής > νικητές
SFX 58 ά          ές          .         # καρδιά > καρδιές
SFX 58 ή          ές          .         # ψυχή > ψυχές

SFX 59 Y 3
SFX 59 ης         ικο         .         # ζηλιάρης > ζηλιάρικο
SFX 59 ω          τε          .         # δέσω > δέστε
SFX 59 ος         ους         .         # δρόμος > δρόμους

SFX 60 Y 3
SFX 60 ω          εται        .         # δένω > δένεται
SFX 60 ος         οι          .         # δρόμος > δρόμοι
SFX 60 ας         ατος        .         # κρέας > κρέατος

SFX 61 Y 4
SFX 61 υ          ια          .         # βράδυ > βράδια
SFX 61 ι          ια          .         # καλοκαίρι > καλοκαίρια
SFX 61 ώ          ούμαι       .         # λυπώ > λυπούμαι
SFX 61 ής         ήδων        .         # μπαλωματής > μπαλωματήδων

SFX 62 Y 3
SFX 62 ώ          άει         .         # αγαπώ > αγαπάει
SFX 62 όμουν      όσαστε      .         # δενόμουν > δενόσαστε
SFX 62 ω          ει          .         # δένω > δένει  

SFX 63 Y 3
SFX 63 ύς         ιοί         .        # βαθύς > βαθιοί 
SFX 63 ώ          είτε        .        # αγαπηθώ > αγαπηθείτε
SFX 63 ος         ο           .        # δρόμος > δρόμο
